【裁判字號】    89,上易,2498
【裁判日期】    891114
【裁判案由】    恐嚇
【裁判全文】
臺灣高等法院臺中分院刑事判決          民國八十九年度上易字第二四九八號
    上  訴  人  臺灣南投地方法院檢察署檢察官
    上  訴  人
    即  被  告  乙○○
右上訴人因被告恐嚇危害安全案件，不服臺灣南投地方法院中華民國八十九年九月廿
一日第一審判決（民國八十九年度易字第五九二號，起訴案號：臺灣南投地方法院檢
察署民國八十九年度偵字第二一八八號），提起上訴，本院判決如左：
    主      文
上訴駁回。
    事實及理由
一、本案經本院審理結果，除原審判決書理由欄(二)第九行丙○○為七十四年一月十三
    日出生有誤，應更正為同年月三日出生外，諭知上訴人乙○○以加害生命之事，
    恐嚇他人致生危害於安全，處拘役拾日，如易科罰金以佰元折算一日，認事
    用法以及量刑，尚無不當，應予維持，並引用第一審判決書記載之事實、證據及
    理由（如附件）。
二、被告上訴意旨仍空言否認有恐嚇犯行，又未提出有利之證據，且徒以其受此罪刑
    之宣告，將痛改非，無再犯之虞，並有意與告訴人和解被拒，請求諭知緩刑云云
    ，難認為有理由，其上訴應予駁回。檢察官依告訴人申請上訴，指原判決理由欄
    所載告訴人出生年月日有誤一節，經核屬實，有戶口名簿影本可稽。應予更正，
    至指原審判決書事實欄所載「致陳錦雲受傷」部分不妥，被告亦未於審理過程中
    提出其妻陳錦雲受傷證明文件，為避免此案判決受被告利用而論為另一傷害案之
    不實佐證資料，殊有不妥，應予刪除部分，經查陳錦雲有無受傷，非本案審理認
    定範圍，該項記載依法於他案亦無拘束力，本院認無刪除必要，併此敘明。
三、據上論斷，應依刑事訴訟法第三百六十八條、第三百七十三條，判決如主文。
本案經檢察官甲○○到庭執行職務。
中      華      民      國    八十九     年     十一    月      十四    日
                                  臺灣高等法院臺中分院刑事第二庭
                                        審判長法  官  羅  禮  政
                                              法  官  蔡  聰  明
                                              法  官  陳  欣  安
右正本證明與原本無異。
不得上訴。
                                              書記官    錫  彬
中      華      民      國    八十九     年     十一    月      十五    日
                                                                        Ｃ
臺灣南投地方法院刑事判決                          八十九年度易字第五九二號
    公  訴  人  臺灣南投地方法院檢察署檢察官
    被      告  乙○○  男六十歲（民國○○○年○○月○○日生）
                        住南投縣南投市○○路一九一號
                        身分證統一編號：Ｍ一一三一七三四號
    選任辯護人  張國楨  律師
右列被告因恐嚇案件，經檢察官聲請以簡易判決處刑（八十九年度偵字第二一八八號
），本院認不宜以簡易判決處刑，應適用通常程序判決如左：
    主  文
乙○○以加害生命之事，恐嚇他人致生危害於安全，處拘役參拾日，如易科罰金，以
參佰元折算壹日。
    事  實
一、乙○○與丙○○之父簡連福為兄弟，二家素來相處不睦，並於民國（下同）八十
    九年六月五日簡連福之妻吳秋美與乙○○之妻陳錦雲因拜拜焚燒冥紙之事發生爭
    執，並互相拉扯，致陳錦雲受傷，乙○○因認為丙○○當天未加以勸阻反而聯手
    毆打陳錦雲，於同年月十日上午九時許，僅丙○○一人在家獨處時，於南投縣南
    投市○○路一九三號丙○○住處前，斥責丙○○並以「我要修理你」、「我要叫
    警察把你拖去打」、「我警告你再打伯母，就要把你打死」、「當天是我不在場
    ，我若在場要把你打死」等加害生命之事恐嚇丙○○，致丙○○心生畏懼，致生
    危害於安全。
二、案經丙○○訴由南投縣警察局南投分局報告臺灣南投地方法院檢察署檢察官偵查
    起訴。
    理  由
一、訊據被告乙○○坦承於右揭時地斥責告訴人丙○○，惟矢口否認有何恐嚇之犯行
    ，辯稱：只是長輩教訓晚輩，只有罵他，沒有恐嚇他，亦沒有說要把他打死之話
    云云，經查：
（一）右揭事實，已據告訴人於警訊及本院調查時指訴綦詳，被告雖辯稱未出言恐嚇
      ，然告訴人於本院調查時提出錄音帶一捲為證，經當庭播放錄音帶勘驗，被告
      自承為其與告訴人當日之對談內容，而依錄音內容顯示：被告一開始即以三字
      經咒罵告訴人，並口出「我要修理你」、「我要叫警察把你拖去打」、「我警
      告你再打伯母，就要把你打死」、「當天是我不在場，我若在場要把你打死」
      等語，有勘驗筆錄可憑，核與告訴人指訴之情節相符，被告所辯顯非真實，不
      足採信。
（二）至被告另辯稱：依錄音內容所示告訴人並無畏懼之情，其所為不構成恐嚇犯行
      乙節，告訴人則指稱當時心中確實甚感畏懼，但因無大人在家，而故作堅強語
      氣，按「刑法第三百零五條所謂致生危害於安全，係指受惡害之通知者，因其
      恐嚇生安全上之危險與實害而言，被告因甲欠款涉訟，竟以用槍打死等詞向甲
      恐嚇，甲因畏懼向法院告訴，是其生命深感不安，顯而易見，即難謂未達於危
      害安全之程度」、「刑法第三百零五條之罪，僅以受禍害之知者心生畏懼，而
      有不安全之感覺為已足，不以發生客觀上之危害為要件」最高法院二十六年渝
      非字第一五號、二十七年四月十七日民刑庭總會決議可資參照。查：告訴人丙
      ○○為七十四年一月十三日出生，有年籍資料在卷可憑，僅為國中在學學生，
      其父與被告素來相處不睦，此為被告所自承，並可由錄音內容中被告亦咒罵告
      訴人之父可證，且二家主婦甫發生肢體上之衝突，並因而涉訟中（嗣經陳錦雲
      撤回告訴），告訴人對上情均知悉甚詳，而當日告訴人係一人獨自在家，見被
      告前往興師問罪，並態度凶惡口出上述言詞，依此情勢自足以使告訴人因而產
      生不安全或畏懼之感覺，雖告訴人於錄音中口氣無畏懼之態，然是否產生不安
      全或畏懼之感覺，係告訴人內心之狀態，與其外在體現之舉止非必相符，以當
      時告訴人孤立無援之情形下，為免示弱予被告可趁之機，告訴人故為堅強之語
      氣應答，亦屬合理，自不得僅此即認告訴人未心生畏懼。綜上所述，本件事證
      已為明確，被告犯行堪以認定。
二、核被告所為係犯刑法第三百零五條之恐嚇危害安全罪。爰審酌被告犯罪之動機係
    因認告訴人參與毆打其妻之行為、其犯罪之手段、所生危害及犯後態度等一切情
    狀，量處如主文所示之刑，並諭知易科罰金之折算標準。
據上論斷，應依刑事訴訟法第四百五十二條、第二百九十九條第一項前段，刑法第三
百零五條、第四十一條，罰金罰鍰提高標準條例第一條前段、第二條，判決如主文。
本案經檢察官林弘政到庭執行職務。
中      華      民      國    八十九    年      九      月     二十一   日
                            臺灣南投地方法院刑事庭
                                法  官  陳  文  爵
右正本證明與原本無異。
如不服本判決，應於判決送達後十日內向本院提出上訴狀( 應附繕本 )。「切勿逕送
上級法院」。
                                書記官
中      華      民      國    八十九    年      九      月     二十一   日
「告訴人或被害人對於判決如有不服具備理由請求檢察官上訴者，其上訴期間之計算
係以檢察官收受判決正本之日期為準」
附錄本案論罪科刑之法條：
刑法第三百零五條
以加害生命、身體、自由、名譽、財產之事恐嚇他人，致生危害於安全者，處二年以
下有期徒刑、拘役或三百元以下罰金。


司法院資訊處製作；財團法人民間司法改革基金會備份。
